【裁判字號】    91,易,3316
【裁判日期】    920327
【裁判案由】    毒品危害防制條例
【裁判全文】
臺灣板橋地方法院刑事判決                        九十一年度易字第三三一六號
    公  訴  人  臺灣板橋地方法院檢察署檢察官
    被      告  甲○○
右列被告因違反毒品危害防制條例案件，經檢察官提起公訴（九十一年度毒偵字第二
九三０號）及移
六八號），本院判決如左：
    主  文
甲○○連續施用第二級毒品，累犯，處有期徒刑伍月，如易科罰金，以參佰元折算壹
日。扣案之安非他命參包（分別淨重零點貳貳公克、毛重零點參伍公克、毛重零點參
公克）、含有安非他命殘渣袋參個均沒收銷燬；吸食器壹組、吸管壹支均沒收。
    事  實
一、甲○○曾有竊盜、強盜、贓物、施用毒品等前科，最近一次係於民國八十九年十
    一月十三日因竊盜罪經本院判處有期徒刑八月，並於九十年五月十七日確定，於
    九十一年二月二十一日縮刑期滿執行完畢。且其於八十九年間因施用毒品安非他
    命案件，經本院裁定送勒戒處所觀察、勒戒，認有繼續施用毒品之傾向，本院以
    八十九年度毒聲字第六七○八號裁定令入戒治處所施以強制戒治，於八十九年十
    一月二十八日執行強制戒治，嗣經本院以九十年度毒聲字第二四○三號裁定停止
    戒治，所餘戒治期間付保護管束，並於九十年十一月二十日交付保護管束期滿，
    由台灣板橋地方法院檢察署檢察官於九十一年一月七日以九十一年度戒毒偵字第
    一三號為不起訴處分確定。詎甲○○於該不起訴處分後五年內，竟猶不思戒除惡
    習，復基於概括之犯意，自九十一年六月初某日起至同年十一月二十五日止及同
    年十二月二日中午十一時三十分許為警查獲後採尿前九十六小時內某時，連續在
    台北縣板橋市○○○街一○四巷十二號六樓住處等地，將第二級毒品安非他命置
    於吸食器內，下以火燒烤產生煙霧，再以口鼻吸用之方式，施用第二級毒品安非
    他命多次。迨於九十一年八月十六日下午十三時四十分許，為警在台北縣新莊市
    ○○街二十三巷口查獲，並在其身上扣得其所有之安非他命一包（淨重零點二二
    公克）及含有安非他命殘渣袋三個。經交保釋放後，又於九十一年八月二十四日
    下午十五時許，在台北縣新莊市○○路四五五號前為警查獲，並在其身上扣得其
    所有之安非他命一包（毛重零點三五公克）。經交保釋放後，再於九十一年十二
    月二日中午十一時三十分許，為警在台北縣板橋市○○○街一○四巷十二號六樓
    住處查獲，並在其身上扣得其所有之安非他命一包（毛重零點三公克）、吸食器
    一組、吸管一支。
三、案經台北縣政府警察局新莊分局報請台灣板橋地方法院檢察署檢察官偵查起訴及
    台北縣政府警察局新莊分局、台北縣政府警察局板橋分局報請暨台北縣政府警察
    局移送該署檢察官移送本院併案審理。
    理  由
一、訊據被告甲○○固坦承右揭自九十一年六月初某日起至同年十一月二十五日止施
    用安非他命等犯行，且其於九十一年八月十六日為警查獲後於警訊時所採集之尿
    液送檢驗結果，確呈安非他命類陽性反應，亦有台灣檢驗科技股份有限公司九十
    一年九月四日濫用藥物尿液檢驗報告一紙在卷足憑，復有扣案之安非他命三包（
    分別淨重零點二二公克、毛重零點三五公克、毛重零點三公克）、含有安非他命
    殘渣袋三個、吸食器一組、吸管一支及新莊分局查獲煙毒鑑定證明二件附卷足資
    佐證。雖被告辯稱：伊最後一次吸食安非他命係於九十一年十一月二十五日云云
    。惟查：被告於九十一年十二月二日中午十一時三十分許為警查獲後在台北縣警
    察局板橋分局採尿送驗，經送台灣檢驗科技股份有限公司檢驗結果，其尿液中確
    呈安非他命類陽性反應，有該公司九十二年三月十一日濫用藥物尿液檢驗報告一
    紙在卷可參。又人體吸食安非他命經尿液排出之時間，依吸食量多寡、人體代謝
    功能、吸食者之年齡及性別有所差異，惟一般而言，吸食者在九十六小時內所排
    出之尿液均有可能被檢出，此經法務部調查局證實，並為本院歷來審理毒品案件
    為職務上所知悉。是被告前開採尿送驗結果其尿液中既有安非他命陽性反應，則
    其於九十一年十二月二日中午十一時三十分許為警查獲後所採尿液前九十六小時
    內之某時，亦有施用安非他命之犯行，堪可認定。被告所辯最後一次施用係於九
    十一年十一月二十五日乙節，顯屬事後卸責之詞，不足採信。又被告曾於八十九
    年間因施用毒品安非他命案件，經本院裁定送勒戒處所觀察、勒戒，認有繼續施
    用毒品之傾向，本院以八十九年度毒聲字第六七○八號裁定令入戒治處所施以強
    制戒治，於八十九年十一月二十八日執行強制戒治，嗣經本院以九十年度毒聲字
    第二四○三號裁定停止戒治，所餘戒治期間付保護管束，並於九十年十一月二十
    日交付保護管束期滿，由台灣板橋地方法院檢察署檢察官於九十一年一月七日以
    九十一年度戒毒偵字第一三號為不起訴處分確定等情，有台灣板橋地方法院檢察
    署九十一年度戒毒偵字第一三號不起訴處分書、臺灣高等法院被告全國前案紀錄
    表、台灣高等法院檢察署刑案紀錄簡覆表、本院法務部在監在押資料表各一份在
    卷可稽。是被告自前次強制戒治期滿並經檢察官為不起訴處分確定後，五年內再
    連續施用第二級毒品之犯行，罪證明確，犯行堪以認定。
二、核被告所為，係犯毒品危害防制條例第十條第二項之施用第二級毒品罪。其施用
    前後持有第二級毒品安非他命，持有毒品之低度行為應為施用之高度行為所吸收
    ，不另論罪。又被告前後多次施用安非他命之犯行，時間緊接，犯罪構成要件相
    同，顯係基於概括犯意反覆為之，應依連續犯規定論以一罪，並加重其刑。再被
    告有如事實欄所載之論罪科刑執行情形，有前開台灣高等法院檢察署刑案紀錄簡
    覆表一份在卷可憑，其於有期徒刑執行完畢後五年內，再犯有期徒刑以上之本罪
    ，為累犯，應依法遞加重其刑。爰審酌被告素行不佳，有多次前科紀錄，且前因
    施用毒品，在經送強制戒治執行完畢，並經不起訴處分後，再觸犯本罪，顯見戒
    除毒癮之意志薄弱，惟念其犯行係戕害自身，對社會治安之危害尚非甚鉅，暨其
    犯後態度尚稱良好等一切情狀，量處如主文所示之刑，並諭知易科罰金之折算標
    準，以示懲儆。
三、扣案之安非他命三包（分別淨重零點二二公克、毛重零點三五公克、毛重零點三
    公克）為第二級毒品；而含有安非他命殘渣袋三個，亦因無法將安非他命自該殘
    渣袋中析離，均應依毒品危害防制條例第十八條第一項前段之規定宣告沒收銷燬
    之。另扣案之吸食器一組、吸管一支，均為被告所有並供其施用安非他命所用等
    情，業據被告供明在卷，且查該等物品之性質上僅係日常用品臨時替代使用之物
    ，無論就其性質上或使用上，均非專供施用毒品之器具，爰依刑法第三十八條第
    一項第二款宣告沒收。
四、送併辦部分（臺灣板橋地方法院檢察署九十一年度偵字第一六四六八號、九十一
    年度毒偵字第四二二五號），與本案公訴人起訴部分，同係被告基於概括之犯意
    連續所犯，核屬連續犯之裁判上一罪關係，業據論述如前，併案部分既為起訴效
    力所及，本院自得併予論罪科刑，附此敘明。
據上論斷，應依刑事訴訟法第二百九十九條第一項前段，毒品危害防制條例第十條第
二項、第十八條第一項前段，刑法第十一條前段、第五十六條、第四十七條、第四十
一條第一項、第三十八第一項第二款，罰金罰鍰提高標準條例第二條，判決如主文。
本案經檢察官蔡偉逸到庭執行職務。
中      華      民      國      九十二      年    三    月    二十七    日
                                        臺灣板橋地方法院刑事第二庭
                                            法  官  崔玲琦
右正本證明與原本無異。
如不服本判決，應於判決送達後十日內，向本院提出上訴狀。
                                            書記官  王治華
中      華      民      國      九十二      年    三    月    三十一    日
毒品危害防制條例第十條
施用第二級毒品者，處三年以下有期徒刑。


司法院資訊處製作；財團法人民間司法改革基金會備份。
